臺灣彰化地方法院刑事判決
111年度醫簡上字第1號
上  訴  人  臺灣彰化地方檢察署檢察官  
被      告  金𥪕堃






上列上訴人因被告違反醫療法等案件，不服本院111年度醫簡字
第1號第一審簡易判決（起訴案號：臺灣彰化地方檢察署檢察官1
10年度偵字第13349號），提起上訴，本院管轄之第二審合議庭
判決如下：
    主  文
原判決關於公然侮辱部分撤銷。
金𥪕堃犯公然侮辱罪，處拘役貳拾伍日，如易科罰金，以新臺幣
壹仟元折算壹日。
    犯罪事實及理由
壹、程序事項：
    按修正後之刑事訴訟法第348條規定：「（第1項）上訴得對
    於判決之一部為之。（第2項）對於判決之一部上訴者，其
    有關係之部分，視為亦已上訴。但有關係之部分為無罪、免
    訴或不受理者，不在此限。（第3項）上訴得明示僅就判決
    之刑、沒收或保安處分一部為之。」 本案檢察官於上訴書
    中僅就原判決有關公然侮辱部分之「累犯適用」提起上訴，
    並於本院審理時以言詞陳明上開意旨，有上開上訴書及本院
    審理程序筆錄在卷足憑，故本案上訴範圍只限於原判決關於
    公然侮辱之累犯適用部分，其餘部分，則不在上訴範圍，先
    予敘明。    
貳、實體事項：　　　　
一、引用原審判決書（含檢察官起訴書）記載有關公然侮辱之犯
    罪事實、證據及理由（如附件）。證據部分，補充被告金𥪕
    堃於本審審理中之自白。
二、上訴人上訴意旨略以：公然侮辱罪之法定刑為拘役或9千元
    以下罰金，而被告此部分並非再犯有期徒刑以上之罪，主文
    論以累犯，顯非適法，請求撤銷此部分之判決等語。
三、原審以被告犯罪事證明確，予以論罪科刑，固非無見。惟查
    ，被告固有原審判決所記載之前科資料，而於110年9月30日
    縮刑期滿執行完畢，並於徒刑執行完畢後5年內之110年10月
    24日再犯本案公然侮辱罪犯行，然刑法第47條第1項累犯成
    立之要件為「5年以內故意再犯有期徒刑以上之罪」，被告
    前開所犯之刑法第309條第1項之公然侮辱罪之法定本刑為「
    拘役或9千元以下罰金」，顯非「有期徒刑以上之罪」，要
    與累犯之要件不合。是原審認被告所為公然侮辱犯行有累犯
    之適用，顯有適用法律之違誤，故檢察官以此為由提起上訴
    ，請求撤銷改判即有理由，應由本院予以撤銷改判。
四、爰以行為人之責任為基礎，審酌被告以言詞侮辱身為醫事人
    員之告訴人，使告訴人之人格法益遭受侵害，所為實不足取
    ；並衡以被告於犯後坦承犯行之犯後態度，暨其素行、犯罪
    目的、手段、所生危害程度、生活狀況及智識程度等一切情
    況，量處如主文所示之刑，並諭知易科罰金之折算標準，以
    資儆懲。
據上論斷，應依刑事訴訟法第455條之1第1項、第3項、第369條
第1項前段、第373條、第364條、第299條第1項前段，判決如主
文。
本案經檢察官黃智炫提起公訴，檢察官楊閔傑到庭執行職務。
中　　華　　民　　國　　111 　年　　12　　月　　13　　日
                  刑事第四庭    審判長法官   余仕明
                                法      官   許家偉  
                                法      官   林怡君  
以上正本證明與原本無異。
本件判決不得上訴。
中　　華　　民　　國　　111 　年　　12　　月　　13　　日
                                書  記  官   馬竹君
附錄論罪科刑法條：
中華民國刑法第309條
公然侮辱人者，處拘役或9千元以下罰金。
以強暴犯前項之罪者，處1年以下有期徒刑、拘役或1萬5千元以
下罰金。
臺灣彰化地方法院刑事簡易判決
111年度醫簡字第1號
公　訴　人　臺灣彰化地方檢察署檢察官
被　　　告　金𥪕堃  男　民國00年00月00日生
　　　　　　　　　　身分證統一編號：Z000000000號
　　　　　　　　　　住新北市○○區○○○路00○0號4樓
　　　　　　　　　　居臺中市○區○○路○段000號4樓之55
上列被告因違反醫療法等案件，經檢察官提起公訴（110年度偵
字第13349號），被告自白犯罪（原案號：111年度醫易字第1號
），本院認宜以簡易判決處刑，爰不經通常審判程序，逕以簡易
判決處刑如下：
    主  文
金𥪕堃犯公然侮辱罪，累犯，處拘役參拾日，如易科罰金，以新
臺幣壹仟元折算壹日。又犯妨害醫事人員執行醫療業務罪，累犯
，處有期徒刑參月，如易科罰金，以新臺幣壹仟元折算壹日。
    犯罪事實及理由
一、本案之犯罪事實、證據及應適用之法條，除引用附件檢察官
    起訴書之記載外，證據部分補充：「被告金𥪕堃於本院訊問
    程序之自白」。
二、被告前因不能安全駕駛之公共危險案件，經本院以107年度
    交簡字第2166號判處有期徒刑3月確定；又因肇事逃逸之公
    共危險案件，經本院以107年度交訴字第137號判處有期徒刑
    6月確定，上開二案嗣經本院以108年度聲字第957號定應執
    行有期徒刑8月確定（下稱第1案）；復因不能安全駕駛之公
    共危險案件，經臺灣臺北地方法院以109年度交簡字第522號
    判處有期徒刑5月確定（下稱第2案）；再因竊盜案件，經本
    院以110年度簡字第72號判處拘役20日（下稱第3案）；嗣因
    竊盜案件，經本院以110年度簡字第235號判處罰金新臺幣5
    千元確定（下稱第4案）；上開第1至4案經接續執行，於民
    國110年9月30日縮短刑期執行完畢，復於5年內故意再犯本
    件有期徒刑以上之罪，為累犯，經參酌司法院釋字第775號
    解釋意旨，並衡諸被告於本案之犯罪情節，尚無因累犯之加
    重而生罪刑不相當之情形，爰依刑法第47條第1項規定，加
    重其刑。
三、審酌醫事人員執行醫療業務，乃係為救治病患之生命及身體
    健康，自有尊重其職務執行之必要，被告以言詞侮辱身為醫
    事人員之告訴人，使告訴人之人格法益遭受侵害，並對告訴
    人及在場之醫事人員施以恐嚇，妨害醫事人員執行醫療業務
    ，不僅危害醫事人員執行醫療業務之人身安全，更減損醫事
    人員士氣及醫療品質，對於其他就醫民眾，亦產生相當之影
    響，所為實不足取；惟考量被告犯後終能坦承犯行，並衡酌
    被告之素行、犯罪目的、手段、所生危害程度、生活狀況及
    智識程度等一切情狀，分別量處如主文所示之刑，並諭知易
    科罰金之折算標準，以示懲儆。
四、依刑事訴訟法第449條第2項、第454條第2項，逕以簡易判決
    處刑如主文。
五、如不服本判決，應自判決送達之日起20日內，向本院提起上
    訴（應附繕本）。　　
本件經檢察官黃智炫提起公訴，檢察官何金陞到庭執行職務。　
中　　華　　民　　國　　111 　年　　6 　　月　　16　　日
　　              刑事第八庭    法  官  陳彥志
以上正本證明與原本無異。
如不服本件判決，應自收受送達之日起20日內，表明上訴理由，
向本院提起上訴狀(須附繕本)。
告訴人或被害人對於判決如有不服具備理由請求檢察官上訴者，
其上訴期間之計算係以檢察官收受判決正本之日期為準。
中　　華　　民　　國　　111 　年　　6 　　月　　16　　日
                                書記官　于淑真
附錄本案論罪科刑法條全文：
中華民國刑法第305條
以加害生命、身體、自由、名譽、財產之事恐嚇他人，致生危害
於安全者，處2年以下有期徒刑、拘役或9千元以下罰金。
中華民國刑法第309條
公然侮辱人者，處拘役或9千元以下罰金。
以強暴犯前項之罪者，處1年以下有期徒刑、拘役或1萬5千元以
下罰金。
醫療法第106條　　
違反第24條第2項規定者，處新臺幣3萬元以上5萬元以下罰鍰。
如觸犯刑事責任者，應移送司法機關辦理。
毀損醫療機構或其他相類場所內關於保護生命之設備，致生危險
於他人之生命、身體或健康者，處3年以下有期徒刑、拘役或新
臺幣30萬元以下罰金。
對於醫事人員或緊急醫療救護人員以強暴、脅迫、恐嚇或其他非
法之方法，妨害其執行醫療或救護業務者，處3年以下有期徒刑
，得併科新臺幣30萬元以下罰金。
犯前項之罪，因而致醫事人員或緊急醫療救護人員於死者，處無
期徒刑或7年以上有期徒刑；致重傷者，處3年以上10年以下有期
徒刑。
臺灣彰化地方檢察署檢察官起訴書
                                    110年度偵字第13349號
　　被　　　告　金𥪕堃　男　42歲（民國00年00月00日生）
　　　　　　　　　　　　住新北市○○區○○里00鄰○○○路
　　　　　　　　　　　　　00○0號4樓
　　　　　　　　　　　　國民身分證統一編號：Z000000000號
上列被告因違反醫療法等案件，已經偵查終結，認應提起公訴，
茲將犯罪事實及證據並所犯法條分敘如下：
　　　　犯罪事實
一、金𥪕堃於民國110年10月24日21時5分許，在彰化縣○○鄉○○路
    0段00號衛生福利部彰化醫院急診室，因不配合規定佩戴口
    罩遭該醫院護理師施○綺（姓名詳卷）糾正，竟基於公然侮
    辱、恐嚇及違反醫療法之犯意，對施○綺辱罵：「你們是妓
    女，價錢一次1500元」等語，另對施○綺恫稱：「你們被幹
    到死」等語，且不斷靠近並作勢要攻擊在場醫事人員，妨害
    在場醫事人執行醫療或救護業務，並致施○綺名譽受損且心
    生畏懼。
二、案經施○綺訴請彰化縣警察局溪湖分局報告偵辦。
　　　　證據並所犯法條
一、證據清單及待證事實：
編號 證據名稱 待證事實 1 被告金𥪕堃之警詢筆錄（偵卷頁15-18）、偵訊筆錄（偵卷頁101-102） 被告坦認在彰化醫院急診室有靠近護理人員之事實。 2 證人即告訴人施○綺之警詢筆錄（偵卷頁19- 23）、偵訊筆錄（偵卷頁135-137） 全部犯罪事實。 3 證人陳俊良（醫院警衛）之警詢筆錄（偵卷頁29- 31）、偵訊筆錄（偵卷頁135-137） 全部犯罪事實。 4 監視錄影截圖（偵卷頁 37-49）、監視錄影檔案光碟（附於卷末存放袋） 監視錄影之收音不是很清楚，但可證明案發現場情況及被告與在場醫事人員互動情形。 

二、所犯法條：
（一）核被告所為，係犯刑法第309條第1項之公然侮辱罪嫌、同
      法第305條恐嚇罪嫌及醫療法第106條第3項對於醫事人員
      恐嚇而妨害其執行醫療業務罪嫌。
（二）被告以一恐嚇行為，同時觸犯構成要件不相同之上開恐嚇
      、對於醫事人員恐嚇而妨害其執行醫療業務二罪名，為想
      像競合犯，請依刑法第55條之規定，從一重之對於醫事人
      員恐嚇而妨害其執行醫療業務罪論處。
三、依刑事訴訟法第251條第1項提起公訴。
　　此　致
臺灣彰化地方法院
中　　華　　民　　國　 110　　年　　12　　月　　22　　日
　　　　　　　　　　　　　　　檢　察　官　黃智炫
本件正本證明與原本無異　
中　　華　　民　　國　　110 　年　　12 　 月　　30 　 日
                              書  記  官  李思靜
附錄本案所犯法條全文   
中華民國刑法第305條
以加害生命、身體、自由、名譽、財產之事恐嚇他人，致生危害
於安全者，處 2 年以下有期徒刑、拘役或 9 千元以下罰金。
中華民國刑法第309條
公然侮辱人者，處拘役或 9 千元以下罰金。
以強暴犯前項之罪者，處 1 年以下有期徒刑、拘役或 1 萬 5
千元以下罰金。
中華民國刑法第309條
公然侮辱人者，處拘役或 9 千元以下罰金。
以強暴犯前項之罪者，處 1 年以下有期徒刑、拘役或 1 萬 5
千元以下罰金。
醫療法第106條
違反第 24 條第 2 項規定者，處新臺幣 3 萬元以上 5 萬元以
下罰鍰。如觸犯刑事責任者，應移送司法機關辦理。
毀損醫療機構或其他相類場所內關於保護生命之設備，致生危險
於他人之生命、身體或健康者，處 3 年以下有期徒刑、拘役或
新臺幣 30 萬元以下罰金。
對於醫事人員或緊急醫療救護人員以強暴、脅迫、恐嚇或其他非
法之方法，妨害其執行醫療或救護業務者，處 3 年以下有期徒
刑，得併科新臺幣 30 萬元以下罰金。
犯前項之罪，因而致醫事人員或緊急醫療救護人員於死者，處無
期徒刑或 7 年以上有期徒刑；致重傷者，處 3 年以上 10 年以
下有期徒刑。